---
title: "Sensitivitetsanalyse"
output: rmarkdown::html_vignette
vignette: >
  %\VignetteIndexEntry{assumptions}
  %\VignetteEngine{knitr::rmarkdown}
  %\VignetteEncoding{UTF-8}
---

```{r, include = FALSE}
knitr::opts_chunk$set(
  collapse = TRUE,
  comment = "#>",
  echo = FALSE
)
```

Sensitivitetsanalyse af "C19REST 0.3.0" (<https://kagr.shinyapps.io/C19DK/>). Baseret på Grundscenariet og med `nrep = 10` (så altså kun for at illustrere koden).

```{r setup}
library(c19dk)
```

```{r, include = FALSE}
have_packages <- requireNamespace("ggplot2", quietly = TRUE) &&
  requireNamespace("dplyr", quietly = TRUE) && 
  requireNamespace("tidyr", quietly = TRUE) && 
  requireNamespace("Hmisc", quietly = TRUE)

if (!have_packages) {
  knitr::opts_chunk$set(eval = FALSE)
}
```

```{r, message=FALSE}
library(ggplot2)
theme_set(theme_bw())

library(dplyr)
library(tidyr)

library(Hmisc)
```

```{r, echo = TRUE}
input <- list(
  # beta til 14 Apr - uden åbning
  r.betaWIlt = c(.12, .22), # Smitterate indenfor <60 aldersgruppe
  r.betaWIge = c(.14, .24), # Smitterate indenfor >=60 aldersgruppe
  r.betaB = c(.02, .12), # Smitterate mellem aldersgrupper
  
  # beta fra 14 Apr (her: grundscenarie)
  r.betaWIlt1 = c(.16, .26), # Smitterate indenfor <60 aldersgruppe
  r.betaWIge1 = c(.13, .23), # Smitterate indenfor >=60 aldersgruppe
  r.betaB1 = c(.03, .13), # Smitterate mellem aldersgrupper
  
  r.ER = c(50, 150), # MC: Skalering ("efficiency of restrictions")
  
  # Antal dage på ICU før bortgang
  r.mu31 = c(14, 28),   # Under 60 
  r.mu32 = c(14, 28),   # Over 60
  
  # Antal dage før rask udenfor hospital
  r.recI11 = c(4, 6),   # Under 60
  r.recI12 = c(4, 6),   # Over 60
  
  # Antal dage på hospital før udskrivelse
  r.recI21 = c(5, 9),   # Under 60
  r.recI22 = c(5, 15),  # Over 60
  
  # Antal dage på ICU før udskrivelse
  r.recI31 = c(14, 28), # Under 60
  r.recI32 = c(14, 28), # Over 60
  
  # Latenstid
  r.kE1 = c(4, 6), # Under 60
  r.kE2 = c(4, 6), # Over 60
  
  # Antal dage efter symptomer før indlæggelse
  r.k1 = c(6, 10), # Under 60
  r.k2 = c(5, 9), # Over 60
  
  # Antal dage til ICU efter indlæggelse
  r.gI231 = c(0.5, 2.5), # Under 60
  r.gI232 = c(0.5, 1.5), # Over 60
    
  # Andel [%] med sygdom der indlægges
  r.pI1R1 = c(0.05, 0.5), # Under 60
  r.pI1R2 = c(5, 6.2),    # Over 60
  
  # Sandsynlighed for rask efter indlæggelse
  r.pI2R1 = c(0.77, 0.97), # Under 60
  r.pI2R2 = c(0.7, 0.9),   # Over 60
  
  # Sandsynlighed for at overleve ICU
  r.pI3R1 = c(0.7, 0.95),  # Under 60
  r.pI3R2 = c(0.45, 0.55), # Over 60
    
  ## Antal smittede 11 marts
  r.InfInit1 = c(40000, 70000), # Under 60
  r.InfInit2 = c(5000, 14000)  # Over 60
)
```

```{r}
pop <- c(4.3e6, 1.8e6) # c(Under 60, Over 60)

IndlagteHos <- c(10,NA,23,NA,28,62,82,129,153,183,206,232,254,301,350,386,430,459,499,533,529,535,525,517,507,504,503,472,453, 433,401, 408, 396, 388)  # 13/4
IndlagteInt <- c(0,0,4,NA,2,10,18,24,30,37,42,46,55,69,87,94,109,121,131,139,145,146,153,143,142,144,139,127,127, 120, 113,  106, 104, 100)
IndlagteHos <- IndlagteHos - IndlagteInt


data_indlagte <- tibble(
  Dato = as.Date("2020-03-11") + (seq_along(IndlagteHos) - 1), 
  Hospital = IndlagteHos,
  Intensiv = IndlagteInt
) %>% 
  mutate(inc_deviation = ifelse(row_number() <= 5, FALSE, TRUE)) 
#print(data_indlagte, n = Inf)

reference_date <- as.Date("2020-01-01")
end_prediction_date <- as.Date("2020-09-01")
contact_reduction_first_day <- as.Date("2020-04-14")

############################
first_date <- data_indlagte %>% 
  slice(1) %>% 
  pull(Dato) 

set.seed(1234)
samples_unif <- mc_sample(nrep = 10, input = input, 
                          pop = pop, 
                          reference_date = reference_date,
                          first_date = first_date,
                          end_prediction_date = end_prediction_date,
                          contact_reduction_first_day = contact_reduction_first_day, 
                          rnd_func = crunif)
set.seed(1234)
samples_norm <- mc_sample(nrep = 10, input = input, 
                          pop = pop, 
                          reference_date = reference_date,
                          first_date = first_date,
                          end_prediction_date = end_prediction_date,
                          contact_reduction_first_day = contact_reduction_first_day, 
                          rnd_func = crnorm)
```

```{r}
data_indlagte %>% 
  mutate(`Medtag i residualer` = ifelse(inc_deviation, "X", "")) %>% 
  select(-inc_deviation) %>% 
  knitr::kable()
```


```{r, include = FALSE}
if (FALSE) {
  d_weights_raw <- weights_mse(samples = samples_unif, 
                               data_indlagte = data_indlagte, 
                               min_weight = 0.1)
  d_weights_raw
  weight_cut_off <- d_weights_raw %>% pull(weight) %>% quantile(0)
  weight_cut_off
  
  d_weights <- d_weights_raw %>% 
    mutate(new_weight = ifelse(weight < weight_cut_off, 0, weight)) %>% 
    select(MC, new_weight)
  
  d_weights %>% summarise(mean(new_weight == 0))
  
  d_curves <- d_weights %>% full_join(samples_unif$sim_indlagt_int, by = "MC")
  
  d_curves_qs <- d_curves %>% 
    group_by(Dato) %>% 
    summarise(qs = list(Hmisc::wtd.quantile(Antal, 
                                       probs = c(0.1, 0.5, 0.8), 
                                       weights = new_weight))) %>% 
    rowwise() %>% 
    mutate(qs_val = list(names(qs))) %>% 
    unnest(c(qs_val, qs))
  d_curves_qs
  
  ggplot(d_curves_qs, aes(Dato, qs, color = qs_val)) + 
    geom_line() 

}
```


* MSE = $\sum_i \left (y_i - \hat{y}_i \right )^2$
* MSRE = $\sum_i \left (\log(y_i) - \log(\hat{y}_i) \right )^2$

* Uniform: Ligefordelte parametre
* Normal: Intervallerne angiver de centrale 95% i en normalfordeling, hvor parametrene trækkes fra (*rejection sampling* sikrer at de er positive)



```{r}
conditions <- list(
  list(name = "Uniform", samples = samples_unif),
  list(name = "Normal", samples = samples_norm)
)

#min_weights <- c(0.01, 0.1)
min_weights <- c(0.1)
discard_props <- c(0.5, 0.6, 0.7)

d_weights_raw <- lapply(min_weights, function(min_weight) {
  lapply(seq_along(conditions), function(i_conditions) {
    
    samples <- conditions[[i_conditions]]$samples
    
    d_weights_mse <- weights_mse(samples = samples, data_indlagte = data_indlagte, min_weight = min_weight)
  d_weights_msre <- weights_msre(samples = samples, data_indlagte = data_indlagte, min_weight = min_weight)

    d_tmp <- bind_rows(
      d_weights_mse %>% select(MC, weight) %>% mutate(Error = "MSE"),
      d_weights_msre %>% select(MC, weight) %>% mutate(Error = "MSRE")
      ) %>% 
      group_by(Error) %>% 
      mutate(rank = rank(weight)) %>% 
      mutate(RandomType = conditions[[i_conditions]]$name,
             min_weight = min_weight)
    
    d_tmp
  }) %>% bind_rows()
}) %>% bind_rows()

d_weights_thres <- d_weights_raw %>% 
  group_by(Error, RandomType, min_weight) %>% 
  summarise(weight_cut_off = list(quantile(weight, discard_props))) %>% 
  rowwise() %>% 
  mutate(discard_prop = list(discard_props)) %>% 
  unnest(c(weight_cut_off, discard_prop))

d_weights <- d_weights_raw %>% 
  left_join(d_weights_thres, by = c("Error", "RandomType", "min_weight")) %>% 
  mutate(new_weight = ifelse(weight < weight_cut_off, 0, weight)) %>% 
  select(MC, Error, RandomType, min_weight, discard_prop, new_weight)

#d_weights
```

```{r}
d_curves_raw <- lapply(seq_along(conditions), function(i_conditions) {
    samples <- conditions[[i_conditions]]$samples
    samples$sim_indlagt_int %>% 
      mutate(RandomType = conditions[[i_conditions]]$name)
}) %>% bind_rows()
```

```{r}
d_curves <- d_weights %>% 
  full_join(d_curves_raw, by = c("MC", "RandomType"))

#d_curves
```

```{r}
d_curves_qs <- d_curves %>% 
  group_by(Error, RandomType, min_weight, discard_prop, Dato) %>% 
  summarise(qs = list(Hmisc::wtd.quantile(Antal, 
                                     probs = c(0.1, 0.5, 0.8, 0.9), 
                                     weights = new_weight))) %>% 
  rowwise() %>% 
  mutate(qs_val = list(names(qs))) %>% 
  unnest(c(qs_val, qs))

```


```{r}
stopifnot(1L == d_curves_qs %>% pull(min_weight) %>% unique() %>% length())
d_curves_qs_plot <- d_curves_qs %>% 
  mutate(Type1 = paste0("Discard fraction = ", discard_prop),
         Type2 = paste0("Residuals = ", Error, " / Random = ", RandomType))
```

## Intensivpladser

```{r, fig.width = 8, fig.height = 8}
ggplot(d_curves_qs_plot, aes(Dato, qs, linetype = Type1, color = Type2)) + 
  geom_line() + 
  facet_wrap(~ qs_val, ncol = 1) +
  labs(color = NULL, linetype = NULL)
```

90%:

```{r, fig.width = 8, fig.height = 6}
d_curves_qs_plot %>% 
  filter(qs_val == "90%") %>% 
  ggplot(aes(Dato, qs, color = Type2)) + 
  geom_line() + 
  facet_wrap(~ Type1, ncol = 1) +
  labs(color = NULL)
```

